# 关于经销商为企业与客户建立合同关系给予返点的业务讨论

提问人：上班好 烦呐 时间：2021-11-11 20:44:31
A为B公司的一个经销商，A帮助B公司与C客户签订了一份销售合同（C公司不认可小企业A，只与B签订合同），B公司给A提供与C签订合同总金额的一定百分比作为对A的利润补偿，那么这部分补偿是作为销售费用-推广费呢，还是作为对C客户具体订单项目的成本？

回答人：chenyiwei
这种情况对B而言属于合同取得成本。通常应当在发生时直接计入销售费用处理。但如果满足新收入准则第二十八条规定的条件的，也可以资本化确认为一项“其他流动/非流动资产”并在后续确认收入时一并采用系统、合理的方式结转到销售费用。对此类“合同取得成本相关资产”。每期末都应谨慎进行减值测试。